臺灣基隆地方法院宣示判決筆錄　九十一年度基勞簡字第四號
　　原　　　告　甲○○
　　訴訟代理人　丁○○
　　法定代理人　乙○○
　　訴訟代理人　丙○○
右當事人間九十一年度基勞簡字第四號給付資遣費事件於中華民國九十一年十月七日
下午四時零分在本院民事第七法庭公開宣示判決出席職員如左：
　　　　　　　　法　　　官　蔡佳玲
　　　　　　　　法院書記官　劉珍珍
　　　　　　　　通　　　譯　劉春生
朗讀案由兩造均未到
法官朗讀主文宣示判決，並諭知將判決主文、所裁判之訴訟標的及其理由要領，記載
於後：
    主　　文
原告之訴及假執行之聲請均駁回。
訴訟費用由原告負擔。
    兩造爭執及理由要領
一、原告本起訴請求被告給付新臺幣（下同）二十七萬元及自起訴狀繕本送達翌日起
    至清償日止，按年息百分之五計算之利息。於起訴狀繕本送達被告後，擴張訴之
    聲明請求被告給付二十七萬五千元及自起訴狀繕本送達翌日起至清償日止，按年
    息百分之五計算之利息，合於民事訴訟法第二百五十五條第一項第三款之規定，
    應准予變更。
二、原告起訴主張：其與被告法定代理人乙○○之胞兄丙○○（即本件被告之訴訟代
    理人）本係夫妻，雙方於民國九十年一月二十日離婚。原告自八十二年十月三十
    日起受雇於訴外人傑泓工程有限公司工作（下稱傑泓公司），待被告公司於八十
    八年五月十九日設立後，原告亦同時受雇於被告公司工作，每月月薪三萬元。傑
    泓公司之負責人即本件被告之訴訟代理人丙○○，丙○○亦為被告公司之經理人
    ，實際處理被告公司之業務，傑泓公司與被告公司之工廠皆設在基隆市○○○路
    三巷三三號處，登記之營業所則在基隆市○○○街二六號一樓，該址亦為原告與
    丙○○婚後共同生活之住所，原告平日即在基隆市○○○街二六號一樓幫公司接
    聽客戶電話。嗣因原告與丙○○離婚，原告於九十年十一月底搬離基隆市○○○
    街二六號，並將鑰匙交還丙○○，翌日要再回基隆市○○○街二六號一樓上班時
    ，即發現門鎖遭更換，原告因此無法返回被告公司上班，並非無故曠職，九十年
    十二月底被告即無端解僱原告，被告之解僱既不合法，為此爰依勞動基準法第十
    四條第一項第五款之規定，由原告以起訴狀繕本之送達作為對被告終止勞動契約
    之意思表示，並依勞動基準法第十四條第四項準用同法第十七條之規定，請求被
    告給付資遣費二十七萬五千元（工作年資自八十二年十月三十日起算至九十年十
    二月三十一日止）等語。
三、被告抗辯略以：原告係自九十年一月份起始受雇於被告公司。原告於九十年十一
    月底搬離基隆市○○○街二六號並將鑰匙交還被告訴訟代理人丙○○之際，即顯
    有不願再返回公司上班之意，再者被告公司設在基隆市○○○路三巷三三號，上
    班時間全體員工皆在該處上班，基隆市○○○街二六號一樓於原告搬離後並無派
    駐其他員工留守，原告縱使要返回公司上班，亦應至基隆市○○○路三巷三三號
    處才對，被告等候數日，未見原告返回公司上班，乃以原告無故曠職為由將其解
    僱，依法被告無庸給付資遣費等語。
四、經查：
  (1)原告主張其受雇於被告公司工作，每月月薪三萬元，自九十年十二月起未續至被
    告公司上班之事實，業據原告提出所得稅扣繳憑單影本一份、被告公司登記資料
    一份為證，且為被告所不爭執，堪信屬實。
  (2)原告主張九十年十二月起之所以未續至被告公司工作，係因原告與被告公司經理
    人丙○○於九十年一月二十日離婚，迄同年十一月底原告搬離雙方婚後住所亦即
    被告公司營業所基隆市○○○街二六號一樓，並將鑰匙交還丙○○，翌日原告欲
    返回該址上班時，即發現門鎖遭更換而無法進入，原告並非無故曠職一節，為被
    告所否認，被告抗辯原告交還鑰匙之際即應有不願續至公司上班之意，且被告等
    候數日，亦未見原告返回公司上班，始將其解職等語。按「當事人主張有利於己
    之事實者，就其事實有舉證之責任。」民事訴訟法第二百七十七條前段定有明文
    ，原告主張其欲返回基隆市○○○街二六號一樓被告公司上班卻不得其門而入，
    非無故曠職一節，既為被告所否認，依法應由原告先就此節盡舉證之責。查本件
    原告與被告公司間之僱用關係核與一般雇主與勞工間之僱用關係不盡相同，按一
    般雇主與勞工間之僱用關係著重於員工之工作能力是否能提供雇主最大之獲利及
    員工之品格是否能為雇主所信任，故一般雇主於決定是否與個別勞工訂立勞動契
    約前，多會盡力觀察考核該名勞工之能力與品格；而本件原告與被告公司經理人
    丙○○原係夫妻，與被告公司負責人乙○○原係妯娌，被告公司之營業所形式上
    雖登記在基隆市○○○街二六號一樓，然該址實際上係原告與丙○○婚後之住所
    ，平日除原告於該址偶爾代為接聽公司客戶電話外，並無其他員工於該處上班，
    事實上被告公司之工廠設在基隆市○○○路三巷三三號，員工均在該處上班處理
    公司業務，此節亦為兩造所是認，顯見原告之所以受雇於被告公司，除原告能提
    供被告公司相當之勞務貢獻外，主要立基於原告與被告公司負責人及經理人間之
    親屬關係，一旦該份親屬關係消滅後，雙方是否仍有繼續維繫系爭勞動契約之合
    意，仍有待進一步探究。本件原告於九十年十一月底搬離被告公司登記之營業所
    基隆市○○○街二六號一樓後，主動將鑰匙交還被告公司經理人丙○○，此舉由
    一般社會觀念研判，已難謂原告日後仍有繼續履行系爭勞動契約返回該址上班之
    意；再者，被告公司之工廠亦即全體員工服勞務之實際營業所設在基隆市○○○
    路三巷三三號處，此情亦早為原告所知悉，故當原告因婚姻關係消滅而搬離被告
    公司形式上所登記之營業所亦即原告與丙○○婚姻關係存續期間之住所基隆市○
    ○○街二六號一樓並交還鑰匙後，若確有意願續於被告公司上班，亦理應至基隆
    市○○○路三巷三三號處工作，而非單憑其無鑰匙得進入基隆市○○○街二六號
    一樓一節，即謂被告已明白拒絕其返回公司上班，況且不論是基隆市○○○街二
    六號一樓或基隆市○○○路三巷三三號均位在基隆市內，上班地點之變更對原告
    而言並無太大之不利益，而原告所從事之接聽客戶電話工作亦非限於基隆市○○
    ○街二六號一樓始能為之，更遑論本件原告亦未具體舉證證明其確有於上班時間
    試圖返回基隆市○○○街二六號一樓上班之舉，是原告主張其欲返回被告公司上
    班遭拒一節，不足採信。
五、合前所述，原告既未能舉證證明其自九十年十二月起未續至被告公司上班並非無
    故曠職，則其以被告解僱不合法為由，依勞動基準法第十四條第一項第五款之規
    定終止系爭勞動契約並請求依同法第十七條之規定給付資遣費，並無理由，不應
    准許。
六、原告既受敗訴判決，其假執行之聲請即失所依據，應併予駁回。
中　　　華　　　民　　　國　　九十一　　年　　　十  　　月　　  七　  　日
~B臺灣基隆地方法院基隆簡易庭
~B　　法院書記官　劉  珍  珍
~B　  法　　　官　蔡  佳  玲
右正本證明與原本無異。
本筆錄正本之送達，與判決正本之送達，有同一效力。
對於本件判決如有不服，應於收受送達後二十日內向本院提出上訴書狀，上訴於本院
合議庭，並按他造當事人之人數附具繕本。
中　　　華　　　民　　　國　　九十一　　年　　  十 　 　月　　　九    　日
~B　　法院書記官　劉  珍  珍
